臺灣苗栗地方法院民事裁定
111年度苗簡聲字第19號 
聲  請  人  邱秋菊  

相  對  人  林秋香  
上列當事人間聲請停止強制執行事件，本院裁定如下：
    主    文
聲請人供擔保新臺幣6萬元後，本院111年度司執字第18651號損
害賠償執行事件，於本院111年度苗簡字第519號民事事件判決確
定、和解或撤回起訴前，應暫予停止。
    理    由
一、按強制執行程序開始後，除法律另有規定外，不停止執行；
    有回復原狀之聲請，或提起再審或異議之訴，或對於和解為
    繼續審判之請求，或提起宣告調解無效之訴、撤銷調解之訴
    ，或對於許可強制執行之裁定提起抗告時，法院因必要情形
    ，或依聲請定相當並確實之擔保，得為停止強制執行之裁定
    。強制執行法第18條第1、2項定有明文。又法院依強制執行
    法第18條第2項定擔保金額而准許停止強制執行之裁定者，
    該項擔保係備供債權人因停止執行所受損害之賠償，其數額
    應依標的物停止執行後，債權人未能即時受償或利用該標的
    物所受之損害額，或因其另供擔保強制執行所受之損害額定
    之，非以標的物之價值或其債權額為依據（最高法院91年度
    台抗字第429號裁定意旨）。
二、聲請意旨略以：相對人持本院110年度訴字第182號民事確定
    判決（下稱系爭確定判決）為執行名義，對聲請人之不動產
    為強制執行，現由本院民事執行處以111年度司執字第18651
    號強制執行事件（下稱系爭執行事件）執行中。惟聲請人已
    以抵銷為由，就系爭執行事件提起債務人異議之訴，為此願
    供擔保，請求裁定停止系爭執行事件之強制執行程序等語。
三、經查：
　㈠相對人以系爭確定判決為執行名義，對聲請人名下不動產聲
    請強制執行，經本院以系爭執行程序受理。聲請人提起債務
    人異議之訴，主張上開債權有聲請意旨所述之債權消滅事由
    等節，由本院以111年度苗簡字第519號受理等情，業經本院
    職權調閱本院上開卷宗核閱屬實。是聲請人已提起債務人異
    議之訴，且所訴債權抵銷事由，尚待法院調查證據、認定事
    實，於法非顯無理由，是聲請人聲請停止執行程序，核與強
    制執行法第18條第2項之規定相符，應予准許。
　㈡又相對人因系爭執行事件所得受償之金額為新臺幣(下同)40
    萬元，有民事強制執行聲請狀附於系爭執行事件卷宗可參。
    則相對人因停止執行所受之損害，應為上開債務人異議之訴
    未確定而停止執行之期間，無法就執行標的取償之利息損失
    。本院審酌聲請人所提起債務人異議之訴事件之訴訟標的價
    額為40萬元，未逾150萬元，係屬不得上訴第三審之事件，
    依各級法院辦案期限實施要點之規定，第一審至第二審之審
    理期間共計約2年10月，加計裁判送達、上訴、分案等期間
    ，推估本案訴訟自第一審至判決確定所需停止執行之期間為
    3年，經以法定利率百分之5計算結果，相對人於該段期間因
    未能及時受償所蒙受之利息損失約為6萬元（計算式：400,0
    00元×5％×3年＝60,000元），爰酌定擔保金額如主文所示。
四、依強制執行法第18條第2項，裁定如主文。
中　　華　　民　　國　　111 　年　　8 　　月　　12　　日
                  苗栗簡易庭  法  官  顏碩瑋
以上正本係照原本作成。　　　　　　　　　
如不服本裁定應於送達後10日內向本院提出抗告狀（須附繕本）
，並繳納抗告費新臺幣1,000元。　　　　　　　　　
中　　華　　民　　國　　111 　年　　8 　　月　　12　　日
                              書記官  蔡芬芬